# VICTOR BATISTA DO CARMO

Desenvolvedor

+21978998638Nova Iguaçu

@ victorbtst77@gmail.com

@ linkedin.com/in/nicecolors/

### **SOBRE MIM**

Graduando em Sistemas de Informação pela UFRRJ e desenvolvedor Front-end com experiência na construção de aplicações web. Tenho expertise em tecnologias como JavaScript, React e Node.js, e sou responsável por desenvolver interfaces modernas utilizando bibliotecas modulares e escaláveis. Minhas atividades incluem o desenvolvimento de aplicações web com React, Next.js e Laravel, a manutenção e aprimoramento contínuo das plataformas, a otimização para garantir alta usabilidade e o suporte aos desenvolvedores de back-end na resolução de problemas de código.

## **EXPERIÊNCIA**

#### Desenvolvedor Full-stack

UFRRJ| LAPSI

**=** 03/2021 - 10/2022

 Bolsista responsável por fazer a criação/manutenção de aplicações, análise e migração de dados de eventos do Laboratório de Psicologia e Informações Afro-Descendentes da UFRRJ utilizando React, WordPress, HTML, CSS, JS e PHP.

#### Tutor

#### **UFRRJ** | Projeto Story Girl

**=** 01/2021 - 2022

 Responsável por fazer a criação e edição de apostilas e exercícios para o ensino de programação voltado para crianças e adolescentes.

#### Desenvolvedor Front-end

#### Sphera educacional

# 01/2022 - Presente

- · Desenvolver soluções para sistemas voltados à educação.
- · Desenvolvimento de aplicações web utilizando React e Next.js
- · Realizar a manutenção e melhoria constante das plataformas
- · Auxílio no código e solução de problemas do back-end
- Otimização de aplicações para garantir usabilidade

# **EDUCAÇÃO**

### Ensino Medio

Instituo de Educação Rangel Pestana

**=** 2016 - 2018

· Formação voltada para a preparação de profissionais da educação.

#### Bacharelado em sistemas de informação

Universidade Federal Rural do Rio de Janeiro

# 03/2019 - Presente